【裁判字號】    97,易,935
【裁判日期】    970425
【裁判案由】    毒品危害防制條例
【裁判全文】
臺灣臺北地方法院刑事判決               97年度易字第935號
公  訴  人  臺灣臺北地方法院檢察署檢察官
被      告  甲○○
                    現因另案於臺灣臺北監獄執行中
上列被告因毒品危害防制條例案件，經檢察官提起公訴（97年度
毒偵字第843 號），嗣被告就被訴事實為有罪之陳述，本院裁定
以簡式審判程序審理，茲判決如下：
    主  文
甲○○施用第二級毒品，累犯，處有期徒刑柒月，扣案之甲基安
非他命壹包（不含包裝袋，驗餘淨重零點零肆壹捌公克）沒收銷
燬，包裝袋壹只、玻璃球製簡易施用毒品器具、吸管製藥鏟各壹
支，均沒收。
    事  實
一、甲○○有違反麻醉藥品管理條例、懲治盜匪條例等多項前科
    紀錄，且前因施用毒品案件，分別經本院以91年度毒聲字第
    349 號、91年度毒聲字第1338號裁定觀察、勒戒後，均認無
    繼續施用毒品之傾向，先後於民國91年3 月8 日、同年7 月
    31由臺灣臺北地方法院檢察署檢察官以91年度毒偵字第267
    號、91年度毒偵字第884 號處分不起訴，嗣又因施用毒品，
    經本院以95年度簡字第369號、96年度簡字第834號、97年度
    簡字第292號判決處有期徒刑4月（經減為2月）、6月（經減
    刑為3月）、3月確定，另於86年間，因違反麻醉藥品管理條
    例案件，經本院以86年度易字第7195號判決處有期徒刑5 月
    ，嗣經撤回上訴確定，又於87年間因犯恐嚇及妨害公務罪，
    經本院以87年度訴字第603號判決處有期徒刑3年6月、8月，
    應執有期徒刑4年，復經臺灣高等法院以88年度上訴字第740
    號判決上訴駁回確定，上開二案經臺灣高等法院以88年度聲
    字第1029號定應執行有期徒刑4 年3 月確定，於92年7 月24
    日縮刑期滿執行完畢。
二、甲○○猶不知警惕，復基於施用第2 級毒品安非他命之犯意
    ，於97年2月15日22時許，在其臺北市○○區○○路1段80號
    住所內，施用第二級毒品甲基安非他命（公訴人誤載為安非
    他命）1 次。嗣於同年月17日12時許，經臺北市政府警察局
    文山第一分局持本院核發之搜索票至甲○○之上開住所搜索
    時，扣得甲基安非他命1包（毛重0.282公克，淨重0.0420公
    克，經取樣鑑定後，剩餘淨重為0.0418公克）、玻璃球製簡
    易施用毒品器具、吸管製藥鏟各1 支，經徵得甲○○同意後
    採集其尿液送驗，呈安非他命類陽性反應，始知上情。
三、案經臺北市政府警察局文山第一分局報請臺灣臺北地方法院
    檢察署檢察官偵查起訴。
    理  由
一、程序部分：
    本案公訴人起訴被告甲○○所犯係死刑、無期徒刑、最輕本
    刑為3 年以上有期徒刑以外之罪，其於本院準備程序中就被
    訴事實為有罪之陳述，經本院裁定依簡式審判程序而為判決
    ，先予敘明。
二、得心證之理由：
  (一)上述事實，已據被告甲○○於本院準備程序及審理程序時坦
    白承認，又其於97年2 月17日為警搜索後協同至警局所採集
    之尿液經送檢驗結果，確呈安非他命類陽性反應之事實，有
    臺灣尖端先進生技醫藥股份有限公司97年2 月27日濫用藥物
    檢驗報告1 紙可稽（見偵查卷第43頁），此為鑑定人本於專
    業知識及以精密儀器測試後所得之結論，自可憑信，此外，
    扣案結晶狀物體1 包，經交通部民用航空局航空醫務中心鑑
    定之結果，檢出甲基安非他命成分（見本院卷第29頁），並
    有扣案之玻璃球製簡易施用毒品器具、吸管製藥鏟各1 支可
    資佐證，故被告自白施用甲基安非他命等情應與事實相符，
    而堪採信。另被告曾於91年間因施用毒品案件，分別經本院
    以91年度毒聲字第349 號、91年度毒聲字第1338號裁定觀察
    、勒戒後，均認無繼續施用毒品之傾向，先後於91年3月8日
    、同年7 月31由臺灣臺北地方法院檢察署檢察官以91年度毒
    偵字第267號、91年度毒偵字第884號處分不起訴，嗣又因施
    用毒品，經本院以95年度簡字第369號、96年度簡字第834號
    、97年度簡字第292號判決處有期徒刑4月（經減為2月）、6
    月（經減刑為3月）、3月確定等情，有臺灣高等法院被告全
    國前案紀錄表1 份附卷足憑，是被告已非初犯或受觀察、勒
    戒、強制戒治處分執行完畢5 年後再犯毒品危害防制條例第
    10條之罪之情形，其再次施用甲基安非他命之犯行，即無適
    用該條例第20條第1 項、第2項之餘地（最高法院95年第7次
    刑事庭會議決定參照），附予敘明。故本案事證明確，被告
    施用第2 級毒品犯行，堪以認定。
  (二)查甲基安非他命係毒品危害防制條例第2 條第2 項第2 款所
    定之第2 級毒品，不得非法持有、施用。故核被告施用甲基
    安非他命之行為，係違反毒品危害防制條例第10條第2 項施
    用第2 級毒品罪。其於施用甲基安非他命前及同時之持有甲
    基安非他命犯行，為其施用之高度行為所吸收，不另論罪。
    另被告前於86年間，因違反麻醉藥品管理條例案件，經本院
    以86年度易字第7195號判決處有期徒刑5 月，嗣經撤回上訴
    確定，又於87年間因犯恐嚇及妨害公務罪，經本院以87年度
    訴字第603 號判決處有期徒刑3年6月、8月，應執有期徒刑4
    年，復經臺灣高等法院以88年度上訴字第740 號判決上訴駁
    回確定，上開二案經臺灣高等法院以88年度聲字第1029號定
    應執行有期徒刑4 年3月確定，於92年7月24日縮刑期滿執行
    完畢，此有臺灣高等法院前案紀錄表1 份在卷可稽，是被告
    於其前開所犯案件執行完畢5 年以內故意再犯本案有期徒刑
    以上之罪，為累犯，應依刑法第47條第1 項規定加重其刑。
    爰審酌被告已因施用毒品2 次觀察、勒戒，並遭法院判刑後
    ，猶不知有所警惕而稍斂其行，足見其陷溺已深，惟因施用
    毒品均僅係戕害其自己身心並無加害他人，犯罪後坦承犯行
    、態度尚稱良好等一切情狀，量處如主文所示之刑。扣案結
    晶狀物體1 包，經交通部民用航空局航空醫務中心鑑定之結
    果，檢出第2 級毒品甲基安非他命成分，應依毒品危害防制
    條例第18條第1 項前段之規定，沒收銷燬之，另扣案包裝上
    開毒品之包裝袋1 只、玻璃球製簡易施用毒品器具、吸管製
    藥鏟各1支，均為被告所有，供盛裝、施用第2級毒品所用之
    器具，爰均依刑法第38條第1項第2款規定沒收之。
據上論斷，應依刑事訴訟法第273條之1 第1項、第299條第1項前
段，毒品危害防制條例第10條第2項、第18條第1項前段，刑法第
11條前段、第47條第1項、第38條第1項第2款，判決如主文。
本案經檢察官蕭方舟到庭執行職務。
中    華    民    國    97    年    4     月    25    日
                  刑事第十庭    法  官  林柏泓
如不服本判決，應於判決送達後十日內，向本院提出上訴狀。
以上正本證明與原本無異。
                                書記官  柯貞如
中    華    民    國    97    年    4     月    25    日
附錄法條：
毒品危害防制條例第十條
施用第一級毒品者，處六月以上五年以下有期徒刑。
施用第二級毒品者，處三年以下有期徒刑。


司法院資訊處製作；財團法人民間司法改革基金會備份。
